【裁判字號】    97,交抗,2594
【裁判日期】    980105
【裁判案由】    違反道路交通管理處罰條例
【裁判全文】
臺灣高等法院交通事件裁定            97年度交抗字第2588號
抗  告  人
即受處分人  甲○○即李林耀
上列抗告人因違反道路交通管理處罰條例案件，不服臺灣臺北地
方法院，中華民國97年11月28日、同年12月3日所為裁定（97年
度交聲字第2826，2827號），提起抗告，本院裁定如下：
    主  文
抗告駁回。
    理  由
一、原裁定略以：原處分意旨略以：異議人即受處分人甲○○
    即李林耀於民國96年9月10日16時55分、96年10月5日16時35
    分駕駛車牌號碼0720-QC號自用一般小客車，行經台北市○
    ○○路、明德路口，因闖紅燈之違規，經警舉發，爰依道路
    交通管理處罰條例第53條第1項規定，分別裁處罰鍰5,400元
    。聲明異議意旨略以：受處分人固於該時間經過上開地點
    ，惟員警舉發違規係依據照相桿照相紀錄，然該舉發地點之
    照相桿前係豎立「常有測速照相請依常速行駛」之警告牌，
    並非警告闖紅燈，且該車道之地面繪有左轉箭頭，應為內側
    左轉專用車道，原處分機關之處分顯有錯誤等語。經查：
    受處分人並不否認於上開時、地駕車左轉，而其左轉時路口
    係圓形紅燈標誌，有舉發照片4紙在卷可參，其違規行為明
    確。受處分人辯稱：該處並無警示牌警告駕駛人不得闖紅
    燈等語，惟法律並未規定員警逕行舉發「闖紅燈」之違規時
    必須豎立「闖紅燈違規照相」之警示牌，又受處分人所舉交
    通部82年3月27日研商闖紅燈認定標準會議紀錄第2項第5點
    ：另路口設有照相設施者並請有關單位依會議結論之認定標
    準配合調整以更能明確認定等語，僅係表示依該會議結論第
    2項第1點至第4點認定闖紅燈之標準，設置符合上開結論之
    照相設施，與是否設立「闖紅燈違規照相」之警告牌無關，
    是受處分人所辯並無可採。受處分人辯稱：該車道路面繪
    製左轉箭頭，顯係左轉專用道等語，惟受處分人駕車左轉時
    ，文林北路上之交通號誌為「圓形紅燈」，有前開照片可佐
    ，則依照前開法規規定，該燈號表示禁止通行，是受處分人
    於圓形紅燈亮時左轉之行為，即屬違反該號誌之指示而闖紅
    燈，並無例外可以左轉之情形。綜上，受處分人違規之事實
    ，至為明確。原處分機關依道路交通管理處罰條例第53條
    第1項規定，分別裁處異議人罰鍰5,400元，固非無見。惟依
    同條例第63條第1項第3款之規定，應並記違規點數3點，原
    處分漏未記違規點數3點，於法不合。異議雖無理由，然原
    處分既有不當，自應撤銷改判，爰依道路交通管理處罰條例
    第53條第1項、第63條第1項第3款之規定，裁處：林茂行即
    李林耀駕車行經有燈光號誌管制之交岔路口闖紅燈，處罰鍰
    新台幣伍仟肆佰元，並記違規點數參點；又駕車行經有燈光
    號誌管制之交岔路口闖紅燈，處罰鍰新台幣伍仟肆佰元，並
    記違規點數參點等語。
二、按汽車駕駛人，行經有燈光號誌管制之交岔路口闖紅燈者，
    處新台幣（下同）1,800元以上5,400元以下罰鍰，並記違規
    點數3點，道路交通管理處罰條例第53條第1項、第63條第1
    項第3款分別定有明文。又按汽車駕駛人之行為有闖紅燈或
    平交道，當場不能或不宜攔截製單舉發者，得逕行舉發，道
    路交通管理處罰條例第7條之2第1項第1款定有明文。次按駕
    駛人駕駛車輛或行人在道路上，應遵守道路交通標誌、標線
    、號誌之指示、警告、禁制規定；車輛面對圓形紅燈表示禁
    止通行，不得超越停止線或進入路口，道路交通管理處罰條
    例第4條第1項前段、道路交通標誌標線號誌設置規則第206
    條第5款分別有明文規定。原審以抗告人違規事實明確，然
    原處分有不當之處，而依上開規定，撤銷改判，核無不合，
    抗告人抗告，未具理由，顯無理由，應予駁回。
三、據上論結，應依道路交通案件處理辦法第26條，刑事訴訟法
    第412條，裁定如主文。
中    華    民    國    98    年    1     月    5     日
                  刑事第十八庭審判長法  官  吳鴻章
                                    法  官  陳健順
                                    法  官  周政達
以上正本證明與原本無異。
不得再抗告。
                                    書記官  莊昭樹
中    華    民    國    98    年    1     月    5     日


司法院資訊處製作；財團法人民間司法改革基金會備份。
